臺灣臺北地方法院民事裁定
107年度訴字第2422號
聲請人即上訴人  楊慶彩

上    訴    人  楊慶順
被  上  訴  人  劉翠淑

訴 訟 代 理 人  陳冠宇律師
上列聲請人因與劉翠淑間請求修復漏水等事件，聲請返還溢繳裁
判費，本院裁定如下：
    主      文
楊慶順、楊慶彩溢繳之第二審裁判費新台幣陸仟貳佰柒拾元准予
返還。
    理      由
一、聲請意旨：
    茲因台北地院107 年度訴字第2422號民事判決主文第2 項「
    被告應連帶給付原告新台幣（下同）494,000 元，及自本判
    決確定之日起，按週年利率5 ﹪計算之利息」，上訴之訴訟
    標的金額為494,000 元。惟被告楊慶順、楊慶彩於提起上訴
    時依原告劉翠淑起訴時之訴訟標的金額879,000 元繳納第二
    審裁判費14,370元，有溢繳情事。爰依民事訴訟法第77條之
    26規定，聲請返還溢收之裁判費6,219 元。
二、按聲請返還溢收裁判費，應依下列民事訴訟法規定：
（一）第77條之1 ：（訴訟標的價額之核定）
      訴訟標的之價額，由法院核定。
      核定訴訟標的之價額，以起訴時之交易價額為準；無交易
      價額者，以原告就訴訟標的所有之利益為準。
      法院因核定訴訟標的之價額，得依職權調查證據。
      第一項之核定，得為抗告。
（二）第77條之2 ：（數項訴訟標的價額之計算）
      以一訴主張數項標的者，其價額合併計算之。但所主張之
      數項標的互相競合或應為選擇者，其訴訟標的價額，應依
      其中價額最高者定之。
      以一訴附帶請求其孳息、損害賠償、違約金或費用者，不
      併算其價額。
（三）第77條之16：（上訴之裁判費）
      向第二審或第三審法院上訴，依第77條之13及第77條之14
      規定，加徵裁判費5/10；發回或發交更審再行上訴者免徵
      ；其依第452 條第2 項為移送，經判決後再行上訴者，亦
      同。
      於第二審為訴之變更、追加或依第54條規定起訴者，其裁
      判費之徵收，依前條第3 項規定，並準用前項規定徵收之
      。提起反訴應徵收裁判費者，亦同。
（四）第77條之26：
      訴訟費用如有溢收情事者，法院應依聲請並得依職權以裁
      定返還之。
      前項聲請，至遲應於裁判確定或事件終結後三個月內為之
      。
      裁判費如有因法院曉示文字記載錯誤或其他類此情形而繳
      納者，得於繳費之日起五年內聲請返還，法院並得依職權
      以裁定返還之。
三、聲請人楊慶彩就其主張，業據提出裁判費收據為證（見臺灣
    高等法院110 年度上易字第42號卷一第18頁），並有各該判
    決書在卷可佐。本件被告楊慶順、楊慶彩上訴之訴訟標的金
    額核定為494,000 元，應繳納第二審裁判費8,100 元，惟被
    告楊慶順、楊慶彩自行依原告劉翠淑起訴時之訴訟標的金額
    879,000 元繳納第二審裁判費14,370元，有溢繳6,270 元情
    事，爰依民事訴訟法第77條之26規定，依被告楊慶彩之聲請
    及依職權以裁定返還之。
四、爰裁定如主文。
中    華    民    國    111    年    4    月    27    日
                  民事第二庭  法  官  林 鈺 琅
以上正本係照原本作成。
如不服本裁定，應於送達後10日內，向本院提出抗告狀，並應繳
納抗告費新台幣一千元。
中    華    民    國    111    年    4    月    27    日
                              書記官  高 菁 菁